臺灣新竹地方法院刑事簡易判決　　　　 99年度竹簡字第640號
聲　請　人　臺灣新竹地方法院檢察署檢察官
被　　　告　鄭芊惠
上列被告因恐嚇案件，經檢察官聲請以簡易判決處刑（99年度偵
字第6370號），本院判決如下：
    主  文
鄭芊惠犯恐嚇危害安全罪，處有期徒刑月；如易科罰金，以新
臺幣壹仟元折算壹日。又犯恐嚇危害安全罪，處有期徒刑貳月；
如易科罰金，以新臺幣壹仟元折算壹日。應執行有期徒刑肆月；
如易科罰金，以新臺幣壹仟元折算壹日。緩刑貳年。
    犯罪事實及理由
一、犯罪事實：
（一）鄭芊惠與友人溫慕蕙因故發生不快，竟基於恐嚇危害安全
      之犯意，於民國99年5 月9 日下午3 時30分許，在新竹縣
      竹北市○○○路466 號三皇三家餐飲店內，向溫慕蕙恫稱
      ：我們從小一起長大感情這麼好，但現在我過的這麼不好
      ，你過得這麼好，要死大家一起死等語，以此加害生命、
      身體之事恐嚇溫慕蕙，致溫慕蕙心生畏懼。鄭芊惠續承上
      開恐嚇危害安全之犯意，於99年6 月29日晚上5 時30分許
      ，即當溫慕蓉交付其胞妹溫慕蕙委託溫慕蓉轉交鄭芊惠新
      臺幣（下同）1 萬元時，在溫慕蓉位在新竹縣湖口鄉○○
      路2 巷8 號2 樓住處樓下，向溫慕蓉稱：我不會放過溫慕
      蕙等語，溫慕蓉於其離去後，於同日晚上7 時許，旋致電
      溫慕蕙轉告鄭芊惠所為上開恫嚇內容之加害生命、身體之
      事，以此方式恐嚇溫慕蕙，致溫慕蕙心生畏懼。鄭芊惠續
      承上開對溫慕蕙恐嚇危害安全之犯意，於同年月日晚上11
      時許，在不詳地點，以其所使用之0000000000號行動電話
      致電溫慕蕙所使用之0000000000號行動電話，向溫慕蕙恫
      稱：我讓妳SOGO不用做了、妳跟妳那個課長也不用搞了、
      我恐嚇妳妳就報警啊、你給我出來講，不然我鬧到你家去
      ，看我敢不敢等語，以此加害生命、身體、名譽、財產之
      事恐嚇溫慕蕙，致溫慕蕙心生畏懼，致生危害於安全。
（二）鄭芊惠另因溫慕蕙不接聽其電話，而於99年7 月5 日晚上
      8 時許，在不詳地點，以其使用之0000000000號行動電話
      ，撥打電話至溫慕蕙之胞姐即溫慕蓉所使用之0000000000
      號行動電話，要求溫慕蓉致電溫慕蕙要溫慕蕙回電，經溫
      慕蓉表示不願介入其與溫慕蕙糾紛，竟基於恐嚇危害安全
      之犯意，向溫慕蓉恫稱：若你打，全家放過你一個，若你
      不打，全家都不放過等語，以此加害生命、身體之事恐嚇
      溫慕蓉，致溫慕蓉心生畏懼。
二、案經溫慕蕙訴由新竹市警察局報告臺灣新竹地方法院檢察署
    檢察官偵查後聲請簡易判決處刑。
三、理    由
（一）訊據被告鄭芊惠於警詢、偵查中固坦承有於99年5 月9 日
      下午3 時30分許，與告訴人溫慕蕙在址設新竹縣竹北市○
      ○○路466 號三皇三家餐飲店內見面，而99年6 月29日亦
      確實有與告訴人溫慕蕙之胞姊溫慕蓉見面，並收受1 萬元
      ，而99年7 月5 日晚上8 時及7 時許亦分別致電予溫慕蓉
      與告訴人溫慕蕙，惟矢口否認有何恐嚇之犯行，其辯稱：
      伊於99年5 月間，因心情不佳，約告訴人溫慕蕙見面，惟
      告訴人溫慕蕙拒絕伊之邀約及來電，故伊即有自殘及毀損
      筆記型電腦及手機之行為，後伊致電告知告訴人溫慕蕙上
      情，告訴人溫慕蕙即主動表示要賠償伊，伊便稱需3 萬元
      ，99年5 月9 日伊與告訴人溫慕蕙見面時，並未恐嚇告訴
      人溫慕蕙，嗣告訴人溫慕蕙之父溫嘉源於99年5 月11日上
      午11時許交付2 萬元予伊，並告知伊於月底再交付餘款1
      萬元與伊，而99年6 月29日晚間7 時30分許，伊係致電被
      害人溫慕蓉，詢問是否有安眠藥，被害人溫慕蓉叫伊前往
      其宅，然被害人溫慕蓉即交付1 萬元予伊，伊僅向被害人
      抱怨告訴人溫慕蕙對伊都不關心等語，惟並未說過不放過
      告訴人溫慕蕙，至於99年7 月6 日晚間7 時許，伊確實致
      電予被害人溫慕蓉，請其轉知告訴人溫慕蕙致電予伊，但
      被害人溫慕蓉即表拒絕之意，伊並未因此而恐嚇被害人溫
      慕蓉，而於同日晚間11時許，伊確實致電予告訴人溫慕蕙
      ，但告訴人溫慕蕙一再以言語刺激伊，伊因一時情緒激動
      ，始語無倫次的對告訴人溫慕蕙口出惡語，惟伊並不會因
      此去傷害告訴人溫慕蕙及其家人云云（見偵查卷第7 、8
      、45、46、47、61頁）。
  １、針對被告鄭芊惠接續恐嚇告訴人溫慕蕙之犯行，有下列事
      證足資證明：
    (1)告訴人溫慕蕙於警詢時、偵查中業已指稱：她與被告鄭芊
      惠有13年的友情，然因被告鄭芊惠沾染惡習，即於99年4
      月間逐漸疏遠被告鄭芊惠，被告鄭芊惠自99年4 月底5 月
      初起，便傳送欲揭露伊戀情之事簡訊嚇伊，伊因顧及友情
      ，未將簡訊留存，嗣於99年5 月9 日下午2 時許，被告鄭
      芊惠打電話與伊，稱她因不接電話，導致被告鄭芊惠因氣
      憤而有自殘及毀損筆記型電腦及行動電話之行為，伊應賠
      償被告鄭芊惠3 萬元，而她若再拒接電話，被告鄭芊惠就
      要到她任職之公司，讓她無法繼續工作，嗣於99 年5月9
      日下午3 時30分許，在新竹縣竹北市○○○路466 號三皇
      三家餐飲店內，被告鄭芊惠與她見面之際即以「我們從小
      一起長大感情這麼好，但現在我過的這麼不好，你過得這
      麼好，要死大家一起死」等語恫赫她，她因而心生畏怖；
      於99年6 月29日下午5 時30分許，被害人溫慕蓉交付她所
      委託轉交被告鄭芊惠之1 萬元時，被告鄭芊惠即向被害人
      溫慕蓉稱：「我不會放過溫慕蕙」等語，被害人溫慕蓉於
      同日晚上7 時許，旋致電她轉知被告鄭芊惠所述上開恫嚇
      內容之事；於99年7 月5 日晚上11時許，被告鄭芊蕙即致
      電給她，並以「我讓妳SOGO不用做了、妳跟妳那個課長也
      不用搞了、我恐嚇妳妳就報警啊、你給我出來講，不然我
      鬧到你家去，看我敢不敢」等言語恫赫她等語明確（見偵
      查卷第7 、9 、10、36、38、39頁）。
    (2)另證人即被害人溫慕蓉亦於警詢及偵訊中作證指稱：被告
      鄭芊惠與告訴人溫慕蕙間確為朋友關係，而被告鄭芊惠因
      沾染惡習，告訴人溫慕蕙即疏離被告鄭芊惠，沒想到被告
      鄭芊蕙自99年4 月底至5 月初起，即多次傳送揭露告訴人
      溫慕蕙隱私之簡訊恐嚇告訴人溫慕蕙，並以自殘及摔毀物
      品之方式，逼迫告訴人溫慕蕙與被告鄭芊惠聯絡，且稱上
      開損害係因告訴人溫慕蕙造成，告訴人溫慕蕙為求息事寧
      人，先於99年5 月11日交付2 萬元予證人溫嘉源，委託證
      人溫嘉源交予被告鄭芊惠，嗣於同年6 月29日下午5 時30
      分許，她受告訴人溫慕蕙之託，交付1 萬元予被告鄭芊惠
      ，被告鄭芊惠稱伊不會放過告訴人溫慕蕙，且被告鄭芊惠
      亦無向她致電商借安眠藥，而她於當日晚間7 時許，即致
      電告訴人溫慕蕙告知被告鄭芊惠上開言詞等語（見偵卷第
      13、38、52頁）。
    (3)復據證人即告訴人之父溫嘉源復於警詢及偵訊時作證稱：
      被告鄭芊惠與告訴人溫慕蕙間確為朋友關係，而被告鄭芊
      惠因沾染惡習，他規勸告訴人溫慕蕙遠離被告鄭芊惠，未
      料被告鄭芊惠懷恨在心，即多次傳送簡訊恐嚇告訴人溫慕
      蕙，並以自殘及摔毀物品之方式，逼迫告訴人溫慕蕙與被
      告鄭芊惠聯絡，且稱上開損害係因告訴人溫慕蕙造成，而
      告訴人溫慕蕙為息事寧人，即交付3 萬元與伊，託他轉交
      給被告鄭芊惠等語（見偵查卷第11、12 、37 頁）。
    (4)綜觀上開告訴人溫慕蕙與被害人溫慕蓉之指稱及證人溫嘉
      源之上開證言，足認告訴人溫慕蕙確與被告鄭芊惠間存有
      閒隙，導致友情生變，且被告鄭芊惠因此而騷擾告訴人溫
      慕蕙，果被告鄭芊惠未於99年5 月9 日下午3 時30分許，
      在上開三皇三家餐飲店內，以「我們從小一起長大感情這
      麼好，但現在我過的這麼不好，你過得這麼好，要死大家
      一起死」等語恐嚇告訴人溫慕蕙，告訴人溫慕蕙復因見及
      被告鄭芊惠自殘及毀損自身財物等之舉措後，何需因顧及
      多年友誼自願承擔被告鄭芊惠之損失，而於同年5 月11日
      及6月29 日委託證人溫嘉源及溫慕蓉交付金錢予被告鄭芊
      惠；再者，證人溫慕蓉於偵查中，係經檢察官告以偽證罪
      之處罰規定後，始為上開證述，則證人溫慕蓉應當無甘冒
      偽證罪刑受罰之風險，執意指稱被告鄭芊惠於99年6 月29
      日下午5 時30分許，曾稱其不會放過告訴人溫慕蕙之理，
      足證證人溫慕蓉所言應可採信，被告鄭芊惠確有於99年6
      月29日下午5 時30分許，曾向證人溫慕蓉稱其不會放過告
      訴人溫慕蕙等語。再查，被告鄭芊惠亦於偵查中坦承於99
      年7 月5 日晚間11時許，致電告訴人溫慕蕙，並以「我讓
      妳SOGO不用做了、妳跟妳那個課長也不用搞了、我恐嚇妳
      妳就報警啊、你給我出來講，不然我鬧到你家去，看我敢
      不敢」等語恫赫告訴人溫慕蕙，復有電話譯文1 份在卷可
      佐（見偵卷第18、29頁），此足認被告鄭芊蕙確於99年7
      月5 日晚間11時許，對告訴人溫慕蕙為上開恐嚇犯行。
  ２、針對被告鄭芊惠恐嚇被害人溫慕蓉之犯行，則據證人即被
      害人溫慕蓉於警詢及偵查中亦證述證稱：被告鄭芊惠於99
      年7 月5 日晚上8 時許，致電她要求轉知告訴人溫慕蕙回
      復被告鄭芊惠，她表示不願介入其與告訴人溫慕蕙的糾紛
      ，被告鄭芊惠竟向她恫稱：若你打，全家放過你一個，若
      你不打，全家都不放過等語（見偵查卷第14、38頁）；而
      證人溫嘉源於警詢時亦證稱：被告鄭芊惠於99年7 月5 日
      晚上8 時許，確有向被害人溫慕蓉恫稱：若你打，全家放
      過你一個，若你不打，全家都不放過等語（見偵查卷第12
      頁），而證人溫慕蓉於偵查中，係經檢察官告以偽證罪之
      處罰規定後，始為上開證述，是其應當無甘冒偽證罪刑受
      罰之風險，執意攀污構陷被告鄭芊惠之理，且證人溫慕蓉
      對於遭被告鄭芊惠恐嚇之言詞於警詢及偵訊中均證述綦詳
      ，應非無端杜撰之詞，核與證人溫嘉源上皆證述內容大致
      相符，從而，證人溫慕蓉、溫嘉源上開證述內容應可採信
      ，被告鄭芊惠確有恐嚇被害人溫慕蓉之犯行。
（二）被告鄭芊惠固以上開情詞置辯，惟查，被告鄭芊惠所為恐
      嚇告訴人溫慕蕙、被害人溫慕蓉之犯行已如上述，且被告
      鄭芊惠既已與告訴人溫慕蕙交惡，則焉有再向身為告訴人
      溫慕蕙胞姊之被害人溫慕蓉商借安眠藥之理，況關諸卷附
      99年7 月5 日晚間11時許，被告鄭芊惠與告訴人溫慕蕙通
      訊錄音譯文內容中有「我讓妳SOGO不用做了、妳跟妳那個
      課長也不用搞了、我恐嚇妳妳就報警啊、你給我出來講，
      不然我鬧到你家去，看我敢不敢」，客觀上確實有明示或
      暗示將來欲加害告訴人溫慕蕙之生命或身體，且均足以使
      人心生畏懼，害怕個人生命或身體安全遭受危害，告訴人
      溫慕蕙於警詢及偵訊中亦稱，其會感到畏懼（見偵查卷第
      10、39頁）是依上開簡訊內容觀之，告訴人溫慕蕙指陳其
      收到上開簡訊心中會感到害怕，乃與常情相符，堪予採信
      。綜上，被告鄭芊惠所辯顯屬事後卸責之詞，諉不足採。
（三）綜上所述，被告鄭芊惠本件犯行業臻明確，應依法予以論
      科。
四、論罪科刑：
（一）論罪：被告鄭芊惠接續以言詞恐嚇告訴人溫慕蕙，而使溫
      慕蕙心生畏懼之行為，係犯刑法第305 條之恐嚇危害安全
      罪。又以言詞恐嚇被害人溫慕蓉，而使被害人溫慕蓉心生
      畏懼之行為，係犯刑法第305 條之恐嚇危害安全罪。
（二）接續犯：又被告鄭芊惠對於告訴人溫慕蕙所為之數次恐嚇
      犯行，為時間緊接，方法相同，依最高法院86年臺上字第
      3295號判例意旨，數行為於同時同地或密切接近之時地實
      施，侵害同一之法益，各行為之獨立性極為薄弱，依一般
      社會健全觀念，在時間差距上，難以強行分開，在刑法評
      價上，以視為數個舉動之接續施行，合為包括之一行為予
      以評價，較為合理，即透過對於同一法益之同種類侵害行
      為繼續不間斷之實行，業已稀釋個別行為之獨立性，致使
      刑法評價時將之視為單一、整體之犯罪行為，而各應論以
      接續犯。
（三）數罪併罰：核被告鄭芊惠接續對告訴人溫慕蕙恐嚇之行為
      及另對被害人溫慕蓉恐嚇之行為，其犯意各別、行為互殊
      ，時間、地點、被害人均相異，自應分別論罪，併合處罰
      。
（四）量刑：爰審酌被告鄭芊惠前無任何刑事記錄，有臺灣高等
      法院被告前案紀錄表1 份在卷可佐，足徵其素行尚佳，然
      其遇事不思循理性方法協調歧見，竟以言語恐嚇告訴人溫
      慕蕙與人溫慕蓉，使二人心生畏懼，爰審酌被告鄭芊惠之
      生活狀況、智識程度、行為之犯罪動機、目的、手段、所
      生危害等一切情狀，量處如主文所示之刑，併定其應執行
      之刑及各諭知易科罰金之折算標準，以示懲儆。
（五）緩刑：末查被告鄭芊惠前未曾因故意犯罪受有期徒刑以上
      刑之宣告等情，已如上述，茲念被告鄭芊惠因情緒控制不
      當，不知應理性處理與友人交往之分際，致罹刑典，經此
      偵查科刑之教訓，當已知所警惕，信無再犯之虞，且於99
      年11月23日在本院調解時，向本院調解委員表示願與告訴
      人溫慕蕙進行和解，足見其已能和平理性處理事情，亦堪
      認被告鄭芊惠已具悔意，本院因認前所宣告之刑，以暫不
      執行為適當，併予宣告緩刑2 年，以啟自新。
五、依刑事訴訟法第449 條第1 項、第450 條第1 項、第454 條
    第1 項，刑法第305 條、第41條第1 項前段、第2 項、第51
    條第5 款、第74條第1 項第1 款，刑法施行法第1 條之1第1
    項、第2 項前段，逕以簡易判決處刑如主文。
中    華    民    國   100    年    3     月    14    日
                       新竹簡易庭   法  官  劉兆菊
以上正本證明與原本無異。
如不服本判決應於收受本判決後10日內向本院提出上訴書狀，上
訴書狀應敘述具體理由。上訴書狀未敘述上訴理由者，應於上訴
期間屆滿後20日內補提理由書狀於本院「切勿逕送上級法院」。
中    華    民    國   100    年    3     月    14    日
                                    書記官  廖宜君
附錄論罪科刑法條：
中華民國刑法第305條：
以加害生命，身體、自由、名譽、財產之事，恐嚇他人致生危害
於安全者，處2 年以下有期徒刑、拘役或3 百元以下罰金。